臺灣高等法院花蓮分院刑事裁定
111年度抗字第62號
抗  告  人
即 受刑 人  吳煜偉
上列抗告人因違反藥事法案件，經檢察官聲請撤銷緩刑，不服臺
灣花蓮地方法院111年度撤緩字第35號中華民國111年7月21日裁
定（聲請案號：臺灣花蓮地方檢察署111年度執聲字第249號），
提起抗告，本院裁定如下：
    主  文
抗告駁回。
    理  由
一、原裁定意旨略以：抗告人即受刑人吳煜偉（下稱抗告人）因
    違反藥事法案件，經原法院以109年度易字第128號刑事判決
    判處應執行有期徒刑3月，緩刑2年，於民國109年7月23日確
    定（下稱第1案），詎其於緩刑期內即110年2月28日因妨害
    秩序等案件，經原法院於111年4月29日以111年度訴字第12
    號刑事判決判處有期徒刑8月，於同年6月10日確定（下稱第
    2案），足認抗告人確係於緩刑期內因故意犯他罪，而在緩
    刑期內受逾6月有期徒刑之宣告，是聲請人臺灣花蓮地方檢
    察署（下稱花蓮地檢）檢察官於前述抗告人妨害秩序等案件
    判決確定後6月以內向原法院聲請撤銷緩刑，核與刑法第75
    條第1項第1款之規定相符，應予准許，因而裁定撤銷其緩刑
    之宣告等語。
二、抗告意旨略謂：原法院111年度訴字第12號刑事判決確定後
    ，於同年7月8日由花蓮地檢以111年度執字第1233號受理執
    行在案，惟前開執行案件之執行流程有誤，伊就該執行流程
    錯誤已提起上訴抗告（應係指聲明異議），爰提起抗告，請
    求本院撤銷原裁定，不要撤銷伊之緩刑等語。
三、按受緩刑之宣告，而有下列情形之一者，撤銷其宣告：緩
    刑期內因故意犯他罪，而在緩刑期內受逾6月有期徒刑之宣
    告確定者；緩刑前因故意犯他罪，而在緩刑期內受逾6月有
    期徒刑之宣告確定者，刑法第75條第1項定有明文。考其立
    法意旨略稱：緩刑制度係為促使惡性輕微之被告或偶發犯
　　、初犯改過自新而設，如於緩刑期間、緩刑期前故意犯罪，
    且受不得易科罰金之有期徒刑以上刑之宣告確定者（意即應
    入監服刑），足見行為人並未因此而有改過遷善之意，此等
    故意犯罪之情節較刑法第75條之1「得」撤銷之原因為重，
    不宜給予緩刑之寬典，而有「應」撤銷緩刑之必要；又緩刑
    前因故意犯他罪，在緩刑期內受徒刑以上刑之宣告確定者，
    須在緩刑期滿前，後案之裁判已確定，始得撤銷緩刑之宣告
　　。是若受刑人於本案裁判受緩刑之宣告前因故意犯他罪，且
    於本案之緩刑期間屆滿前，該他罪經法院裁判而受逾6月有
    期徒刑之宣告確定者，自應依前揭規定，撤銷本案緩刑之宣
    告，並無依刑法第75條之1需再斟酌原宣告之緩刑是否難收
    其預期效果而有執行刑罰必要之空間。　　
四、經查：
　㈠抗告人前因第1案經判處應執行有期徒刑3月，緩刑2年確定，
    嗣又於緩刑期內之110年2月28日因故意再犯第2案遭判處有
    期徒刑8月確定在案等情，有各該判決及臺灣高等法院被告
    前案紀錄表在卷可稽。是抗告人於緩刑期內故意犯他罪，而
    在緩刑期內受逾6月有期徒刑之宣告確定乙節，堪以認定。
　㈡抗告意旨固以前詞懇請勿撤銷第1案緩刑等語，惟依上開規定
    ，抗告人所為第2案犯行，已與刑法第75條第1項第1款規定
    相符，法院並無裁量斟酌之餘地，毋庸再行審酌其他情狀
　　，即應予撤銷第1案之緩刑宣告，此與刑法第75條之1第1項
    規定採裁量撤銷主義，賦予法院撤銷緩刑宣告與否之權限不
    同。
　㈢綜上，原法院認檢察官之聲請，符合刑法第75條第1項第1款
    規定，因而裁定撤銷抗告人之第1案緩刑宣告，於法相合，
    並無違誤。本件抗告並無理由，應予駁回。
據上論斷，應依刑事訴訟法第412條，裁定如主文。　
中　　華　　民　　國　　111 　年　　8 　　月　　16　　日
                  刑事庭審判長法  官  張宏節
                              法  官  林恒祺
                              法  官  張健河
以上正本證明與原本無異。
本件不得再抗告。　　　　　　　　　　　　　　　
中　　華　　民　　國　　111 　年　　8 　　月　　17　　日
                              書記官  林明智